【裁判字號】    90,易,1633
【裁判日期】    900622
【裁判案由】    賭博
【裁判全文】
台灣台中地方法院刑事判決                          九十年度易字第一六三三號
    公  訴  人  臺灣台中地方法院檢察署檢察官
    被      告  甲○○
    被      告  乙○○
右列被告因賭博案件，經檢察官聲請簡易判決處刑（九十年度偵字第六四九五號），
本院臺中簡易庭認不宜以簡易判決處刑，簽移本院刑事庭，改依通常程序審理，本院
判決如左：
    主      文
甲○○違反未依電子遊戲場業管理條例規定辦理營利事業登記，不得經營電子遊戲場
業之規定，處拘役貳拾日，如易科罰金，以參佰元折算壹日。
乙○○在公眾得出入之場所賭博財物，處罰金伍佰元，如易服勞役，以參佰元折算壹
日。
扣案之電動賭博機「滿貫大亨」壹台、賭資新台幣參佰參拾元均沒收。
    事      實
一、甲○○基於概括之犯意，未依電子遊戲場業管理條例規定辦理營利事業登記，不
    得經營電子遊戲場業之規定，自民國九十年三月二十五日起，在台中市○○路五
    十六號，其所經營之錫能鎖匙行前之公眾得出入之場所，設置電動賭博機具「滿
    貫大亨」壹台、，賭徒將十元代幣投入投幣口，即出現十分，有八個鍵，每鍵可
    押九分，如押中可得一倍至五十倍之分數，再以分數兌換現金之方式，連續與不
    特定之人賭博財物。嗣於同年四月三日二十一時十五分許，適有乙○○在該處賭
    博時，為警當場查獲，並扣得電動賭博機具一台及機具內之賭資新台幣 (下同)
    三百三十元。
二、案經台中市警察局第一分局報告台灣台中地方法院檢察署檢察官聲請簡易判決處
    刑。
    理      由
一右揭事實，業據被告二人坦承不諱，並有電動賭博機「滿貫大亨」壹台、賭資參
    佰參拾元、及現場圖、現場照片一幀、扣案可稽，本件事證明確，其犯行堪以認
    定。
二、按電子遊藝場業管理條例於八十九年二月三日經總統公布施行，並自同年月五日
    生效，是該條例生效後，設置以電腦方式操縱，產生或顯示聲光影像、圖案、動
    作之電子遊戲機，供不特定人為益智或娛樂之營利事業（同條例第三條、第四條
    參照），應依電子遊戲場業管理條例第十一條之規定辦理營利事業登記，未依該
    條例辦理營利事業登記者，依同條例第十五條之規定，即不得經營電子遊戲場業
    。又按電子遊藝場業管理條例第一條明示「為管理電子遊戲場業，並維護社會安
    寧，善良風俗、公共安全及國民身心健康，特設定本條例。」，是該條例立法目
    的之一即在於管理電子遊戲場業。而所謂電子遊戲場業，依該條例第三條規定，
    係指設置電子遊戲機供不特定人益智娛樂之營利事業。換言之，僅須設置電子遊
    戲機供人娛樂以營利者，即屬電子遊戲場業管理條例所指之電子遊戲場業，其規
    模如何則非所問。再者，依該條例第十六條規定，非電子遊戲場業之其他營利事
    業，不得就其營業場所，「供他人設置」電子遊戲機營業，如違反該條規定，依
    第二十八條規定處行為人新台幣十萬元以上五十萬元以下罰鍰，並限期令其改善
    ，是在非電子遊戲場業之其他營利事業場所設置電子遊戲機以營利者，仍屬由該
    條例規範之範疇，益徵該條例所指之電子遊戲場業並不專以設置電子遊戲機供人
    娛樂為限，在非電子遊戲場業之其他營利事業場所設置者仍屬之。是如係在自己
    經營之非電子遊戲場業之營業場所，自己附帶擺設電子遊戲機供人娛樂者，仍屬
    該條例第三條所指之「設置電子遊戲機供不特定人益智娛樂之營利事業」，依該
    條例第十五條規定，仍應辦理營利事業登記後始得營業。換言之，所謂電子遊藝
    場業，僅須有設置電子遊戲機供人為益智娛樂者即屬之（該條例第二條），至其
    係專以提供電子遊戲機供人娛樂或在非電子遊戲場業之營業場所附帶提供電子遊
    戲機供人娛樂，應非所問。從而在非電子遊戲場業之營業場所（如超商、保齡球
    館、紅茶店、撞球場等），附帶擺設電子遊戲機供人娛樂者，仍須依該條例第十
    五條規定辦理營利事業登記後始得擺設，否則，仍應依該條例二十二條論罰。蓋
    依該條例第二十八條規定，提供非電子遊戲場業之其他營利事業之營業場所予他
    人擺設電子遊戲機仍須處罰，如非電子遊戲場業之營利事業人，自行在該營業場
    所擺設電子遊戲機，未經依法登記而不予處罰，顯然輕重失衡，當非該條例管理
    電子遊戲場業之立法意旨。核被告甲○○於前開公眾得出入之場所，在固定之店
    面前，擺設一台之電動機具，核其所為，係犯刑法第二百六十六條第一項前段之
    賭博罪，及違反電子遊戲場業管理條例第二十二條、第十五條規定未依電子遊戲
    場業管理條例規定辦理營利事業登記，不得經營電子遊戲場業之規定，被告所犯
    二罪間，係一行為而觸犯二罪名，依想像競合犯從一重之違反未依電子遊戲場業
    管理條例規定辦理營利事業登記，不得經營電子遊戲場業之規定論處，公訴人認
    被告甲○○僅觸犯連續賭博罪，未論以違反未依電子遊戲場業管理條例規定辦理
    營利事業登記，不得經營電子遊戲場業之規定之罪，似有未洽，應予變更，被告
    乙○○係犯刑法第二百六十六條第一項前段之賭博罪。爰分別審酌被告所擺設之
    電子賭博機僅一台，經營之時間非長，其犯罪之動機、目的、手段、所生危害及
    犯罪後之態度等一切情狀，分別量處如主文所示之刑，並均諭知易科罰金之折算
    標準扣案之電動賭博機「滿貫大亨」壹台、賭台上賭資新台幣參佰參拾元均依刑
    法第二百六十六條第二項之規定沒收。
據上論斷，應依刑事訴訟法第四百五十二條、第二百九十九條第一項前段，第三百條
、電子遊戲場業管理條例第二十二條、第十五條，刑法第二百六十六條第一項前段、
第二項、第五十五條、第十一條前段、第四十一條第一項前段，罰金罰鍰提高標準條
例第一條前段、第二條，判決如主文。
中      華      民      國    九十      年      六      月    二十二  日
                                臺灣臺中地方法院刑事第七庭
                                        法  官  黃  松  竹
右正本證明與原本無異。
如不服本判決，應於判決送達後十日內向本院提出上訴狀，上訴於臺灣高等法院臺中
分院( 須附繕本 )。
                                        書記官
中      華      民      國    九十      年      六      月    二十二  日
附錄論罪科刑法條
電子遊戲場業管理條例第二十二條
違反第十五條規定者，處行為人一年以下有期徒刑、拘役或科或併科新台幣五十萬元
以上二百五十萬元以下罰金。
刑法第二百六十六條
在公共場所或公眾得出入之場所賭博財物者，處一千元以下罰金。但以供人暫時娛樂
之物為賭者，不在此限。
當場賭博之器具與在賭檯或兌換籌碼處之財物，不問屬於犯人與否，沒收之。


司法院資訊處製作；財團法人民間司法改革基金會備份。
